<!DOCTYPE html PUBLIC "-//W3C//DTD XHTML 1.0 Transitional//EN" "http://www.w3.org/TR/xhtml1/DTD/xhtml1-transitional.dtd">
<html xmlns="http://www.w3.org/1999/xhtml">
<head>
	<meta http-equiv="Content-Type" content="text/html; charset=iso-8859-1" />
	<title>Ymmärrä suomea</title>
	<style type="text/css" media="all">@import "css/styles.css";</style>
	<script type="text/javascript" src="swfobject.js"></script>
</head>
<body class="font-medium">
	<div id="main-wrapper">
		<div id="topbar"></div>
		<div id="main-menu">
			<table cellspacing="0" cellpadding="0" border="0" class="add-links"><tr>
				<td class="item"><img class="raquo" src="i/raquo.gif" alt="" height="7" width="4" /><a href="/ymmarra/index.php?moduli=sanakirja">Sanakirja</a></td>
				<td class="item"><img class="raquo" src="i/raquo.gif" alt="" height="7" width="4" /><a href="/ymmarra/index.php?moduli=verbit">Verbiluettelo</a></td>
				<td class="item"><img class="raquo" src="i/raquo.gif" alt="" height="7" width="4" /><a href="/ymmarra/index.php?moduli=kielioppi">Kielioppi</a></td>
			</tr></table>
			<table cellspacing="0" cellpadding="0" border="0"><tr>
				<td class="item"><img class="raquo" src="i/raquo.gif" alt="" height="7" width="4" /><a href="/ymmarra/index.php">Etusivu</a></td>
				<td class="item"><img class="raquo" src="i/raquo.gif" alt="" height="7" width="4" /><a href="/ymmarra/index.php?moduli=tekstit">Lukutekstit</a></td>
			</tr></table>
		</div>
		<div id="content">
			<table cellspacing="0" cellpadding="0" border="0" id="content-wrapper"><tr>
				<td>
					<div id="left-menu">
												<div class="header-verb"><span>Verbit</span></div>
						<div class="menu">
								<div class="init"><a href="/ymmarra/index.php?moduli=verbit&kirjain=a">A</a></div>
								<div class="init"><a href="/ymmarra/index.php?moduli=verbit&kirjain=e">E</a></div>
								<div class="init"><a href="/ymmarra/index.php?moduli=verbit&kirjain=h">H</a></div>
								<div class="init"><a href="/ymmarra/index.php?moduli=verbit&kirjain=i">I</a></div>
								<div class="init"><a href="/ymmarra/index.php?moduli=verbit&kirjain=j">J</a></div>
								<div class="init"><a href="/ymmarra/index.php?moduli=verbit&kirjain=k">K</a></div>
								<div class="init"><a href="/ymmarra/index.php?moduli=verbit&kirjain=l">L</a></div>
								<div class="init"><a href="/ymmarra/index.php?moduli=verbit&kirjain=m">M</a></div>
								<div class="init"><a href="/ymmarra/index.php?moduli=verbit&kirjain=n">N</a></div>
								<div class="init"><a href="/ymmarra/index.php?moduli=verbit&kirjain=o">O</a></div>
								<div class="init"><a href="/ymmarra/index.php?moduli=verbit&kirjain=p">P</a></div>
								<div class="init"><a href="/ymmarra/index.php?moduli=verbit&kirjain=r">R</a></div>
								<div class="init"><a href="/ymmarra/index.php?moduli=verbit&kirjain=s">S</a></div>
								<div class="init"><a href="/ymmarra/index.php?moduli=verbit&kirjain=t">T</a></div>
								<div class="init"><a href="/ymmarra/index.php?moduli=verbit&kirjain=u">U</a></div>
								<div class="init"><a href="/ymmarra/index.php?moduli=verbit&kirjain=v">V</a></div>
								<div class="init"><a href="/ymmarra/index.php?moduli=verbit&kirjain=y">Y</a></div>
								<div class="init"><a href="/ymmarra/index.php?moduli=verbit&kirjain=Ä">Ä</a></div>
						</div>					</div>
				</td>
				<td>
					<div id="main-content">
						<div id="path">
							<a href=".">Etusivu</a> &gt; <a href="/ymmarra/index.php?moduli=verbit&kirjain=V">V</a>						</div>
													<h1>VOIDA</h1>
						<table cellspacing="0" cellpadding="0" border="0">
							<tr>
								<td colspan="2" style="padding-bottom:10px;"><strong>Aktiivin indikatiivi</strong></td>
							</tr>
							<tr>
								<td><pre>PREESENS                   
minä      voin             
sinä      voit             
hän       voi              
me        voimme           
te        voitte           
he        voivat           

PASSIIVI
          voidaan          

IMPERFEKTI                 
         voin              
         voit              
         voi               
         voimme            
         voitte            
         voivat            

PASSIIVI
         voitiin           

PERFEKTI
olen     voinut            
olet     voinut            
on       voinut            
olemme   voineet           
olette   voineet           
ovat     voineet           

PASSIIVI
on       voitu             

PLUSKVAMPERFEKTI
olin     voinut            
olit     voinut            
oli      voinut            
olimme   voineet           
olitte   voineet           
olivat   voineet           

PASSIIVI
oli      voitu             
</pre></td>
								<td>&nbsp;&nbsp;&nbsp;</td>
								<td><pre>    KIELTOMUOTO
    en        voi
    et        voi
    ei        voi
    emme      voi
    ette      voi
    eivät     voi


    ei        voida   

   
 en        voinut
 et        voinut
 ei        voinut
 emme      voineet
 ette      voineet
 eivät     voineet


    ei     voitu        


 en      ole voinut
 et      ole voinut
 ei      ole voinut
 emme    ole voineet
 ette    ole voineet
 eivät   ole voineet


    ei   ole voitu    


 en    ollut  voinut
 et    ollut  voinut
 ei    ollut  voinut
 emme  olleet voineet
 ette  olleet voineet
 eivät olleet voineet


 ei    ollut  voitu
</pre></td>
							</tr>
						</table>
						<table cellspacing="0" cellpadding="0" border="0">
							<tr>
								<td colspan="2" style="padding-bottom:10px;"><strong>Aktiivin konditionaali</strong></td>
							</tr>
							<tr>
								<td><pre>PREESENS 
minä     voisin            
sinä     voisit            
hän      voisi             
me       voisimme          
te       voisitte          
he       voisivat          

PASSIIVI
         voitaisiin        

PERFEKTI
olisin   voinut            
olisit   voinut            
olisi    voinut            
olisimme voineet           
olisitte voineet           
olisivat voineet           

PASSIIVI
olisi    voitu             
</pre></td>
								<td>&nbsp;&nbsp;&nbsp;</td>
								<td><pre> 
en          voisi
et          voisi
ei          voisi
emme        voisi
ette        voisi
eivät       voisi


ei          voitaisi    


 en olisi    voinut
 et olisi    voinut
 ei olisi    voinut
 emme olisi  voineet
 ette olisi  voineet
 eivät olisi voineet


 ei olisi    voitu
</pre></td>
							</tr>
						</table>
						<table cellspacing="0" cellpadding="0" border="0">
							<tr>
								<td colspan="2" style="padding-bottom:10px;"><strong>Aktiivin potentiaali</strong></td>
							</tr>
							<tr>
								<td><pre>PREESENS
minä     voinen            
sinä     voinet            
hän      voine             
me       voinemme          
te       voinette          
he       voinevat          

PASSIIVI
         voitaneen         

PERFEKTI
lienen   voinut            
lienet   voinut            
lienee   voinut            
lienemme voineet           
lienette voineet           
lienevät voineet           

PASSIIVI
lienee   voitu             
</pre></td>
								<td>&nbsp;&nbsp;&nbsp;</td>
								<td><pre> 
 en          voine
 et          voine
 ei          voine
 emme        voine
 ette        voine
 eivät       voine


 ei          voitane    


 en    liene voinut
 et    liene voinut
 ei    liene voinut
 emme  liene voineet
 ette  liene voineet
 eivät liene voineet


 ei    liene voitu
</pre></td>
							</tr>
						</table>
						<table cellspacing="0" cellpadding="0" border="0">
							<tr>
								<td colspan="2" style="padding-bottom:10px;"><strong>Aktiivin imperatiivi</strong></td>
							</tr>
							<tr>
								<td><pre>PREESENS

(sinä)   voi               
(hän)    voikoon           
(me)     voikaamme         
(te)     voikaa            
(he)     voikoot           

PASSIIVI
         voitakoon         

PERFEKTI

ole      voinut            
olkoon   voinut            
olkaamme voineet           
olkaa    voineet           
olkoot   voineet           

PASSIIVI

olkoon   voitu             
</pre></td>
								<td>&nbsp;&nbsp;&nbsp;</td>
								<td><pre> 

    älä         voi   
    älköön      voiko
    älkäämme    voiko
    älkää       voiko
    älkööt      voiko


    älköön      voitako    



 älä ole       voinut
 älköön olko   voinut
 älkäämme olko voineet
 älkää olko    voineet
 älkööt olko   voineet



 älköön olko   voitu
</pre></td>
							</tr>
						</table>
						<table cellspacing="0" cellpadding="0" border="0">
							<tr>
								<td colspan="2" style="padding-bottom:10px;"><strong>Verbin nominaalimuodot</strong></td>
							</tr>
							<tr>
								<td><pre>I INFINITIIVI              

Lyhyempi muoto:            
         voida             

Pitempi muoto:             
         voidakseni        
         voidaksesi
         voidakseen
         voidaksemme
         voidaksenne
         voidakseen

III  INFINITIIVI           

inessiivi    voimassa      
elatiivi     voimasta      
illatiivi    voimaan       
adessiivi    voimalla   
abessiivi    voimatta      
instruktiivi voiman        
                           
Passiivi
instruktiivi voitaman      
                           
                           
</pre></td>
								<td>&nbsp;&nbsp;&nbsp;</td>
								<td><pre> II INFINITIIVI

 inessiivi    voidessa  
 instruktiivi voiden  

 Passiivi
 inessiivi    voitaessa    






   IV INFINITIIVI

   nominatiivi  voiminen     
   partitiivi   voimista   
   

   I PARTISIIPPI
   aktiivi      voiva    
   passiivi     voitava    

   II PARTISIIPPI
   aktiivi      voinut    
   passiivi     voitu
</pre></td>
							</tr>
						</table>

					</div>
				</td>
			</tr></table>		</div>
		<div id="footer"><a href="http://www.oph.fi/"><img src="i/oph_logo_ymmarrasuomea.gif" width="157" height="35" alt="OPH" /></a></div>
	</div>
</body>
</html>
